臺灣雲林地方法院刑事判決　　　　　　　　　　　　　九十三年度易字第二四三號
　　公　訴　人　臺灣雲林地方法院檢察署檢察官
　　被　　　告　甲○○
右列被告因竊盜案件，經檢察官提起公訴（九十三年度偵字第二五七七號），被告就
被訴事實為有罪之陳述，經本院合議庭裁定依簡式審判程序審理，本院判決如左：
    主  文
甲○○攜帶兇器、毀越安全設備竊盜，未遂，累犯，處有期徒刑伍月，如易科罰金，
以佰元折算壹日。扣案之螺絲起子壹支、銼刀貳支，均沒收之。
    事  實
一、甲○○前因竊盜罪，經本院於民國九十年八月二十四日以九十年度易字第四六三
    號判處有期徒刑七月確定，於九十一年九月十七日甫執行完畢。猶不知悔改，竟
    基於為自己不法所有之犯意，於九十三年六月十一日十二時零五分，持其所有質
    地堅硬、客觀上足供兇器使用之螺絲起子一支、銼刀二支，至乙○○位於雲林縣
    麥寮鄉雷厝村一０一之十六號住處，毀壞冷氣孔紗窗，踰越該安全設備，進入屋
    內開始搜尋財物，旋為屋主發現，甲○○乃慌忙逃逸，而未遂。嗣經警循線查獲
    ，並扣得螺絲起子一支、銼刀二支等物。
二、案經雲林縣警察局台西分局報請臺灣雲林地方法院檢察官偵查起訴。
    理  由
一、本件被告甲○○所犯為死刑、無期徒刑、最輕本刑三年以上有期徒刑及高等法院
    管轄第一審案件以外之罪，並經被告於準備程序進行中，就前揭被訴事實為有罪
    之陳述，經法官告知簡式審判程序之旨，並聽取公訴人、被告之意見後，合議庭
    認為適宜，依刑事訴訟法第二百七十三條之一第一項之規定，裁定進行簡式審判
    程序，合先敘明。
二、訊據被告甲○○對於右揭事實坦承不諱，核與被害人乙○○之指述情節相符，復
    有現場照片六幀可參，且有扣案之螺絲起子一支、銼刀二支等物足資佐證，被告
    自白堪認與事實相符，本件事證明確，應依法論科。
三、按扣案之螺絲起子一支、銼刀二支，質地堅硬，依社會一般觀念足以對人之生命
    、身體、安全構成威脅，在客觀上顯然具有危害性，應屬兇器。核被告甲○○所
    為，係犯刑法第三百二十一條第二項、第一項第二款、第三款之毀越安全設備、
    攜帶兇器竊盜未遂罪。公訴人就被告涉犯之犯罪事實，漏引刑法第三百二十一條
    第一項第二款之踰越安全設備部分之法條，業經蒞庭檢察官當庭補充更正，本院
    當併予審理。被告已著手於犯罪行為而不遂，為未遂犯，應依刑法第二十六條前
    段之規定，減輕之。查被告前因竊盜罪，經本院判處有期徒刑七月確定，於九十
    一年九月十七日甫執行完畢，有臺灣雲林地方法院檢察署刑事資料查註紀錄表、
    臺灣雲林地方法院被告院內索引卡紀錄表及臺灣高等法院被告全國前案紀錄表各
    一件在卷可參，其於五年內再犯有期徒刑以上之本罪，為累犯，應依法加重其刑
    ，併先加後減之。爰審酌被告因一時貪念，毀越安全設備侵入他人住宅竊盜，所
    造之危害非輕，惟業已修復所破壞之安全設備，並取得被害人乙○○之諒解，經
    被害人於本院庭訊時陳明在卷（見本院卷第二七頁反面），及其於犯罪後坦承犯
    行，且小孩僅十個多月，而其妻又懷孕八月，妻為越南籍，無工作，及其前所涉
    犯之竊盜案件，係既遂，且為連續犯行，有卷附之本院九十年度易字第四六三號
  刑事判決書可參等一切情狀，量處如主文所示之刑，並諭知易科罰金之折算標準
    ，以資儆懲。
四、扣案之螺絲起子一支、銼刀二支，為被告所有，且係供犯罪所用之物，業經其供
    明在卷，應依刑法第三十八條第一項第二款之規定宣告沒收之。至於扣案之萬能
    鑰匙七支，係被告路上所拾得，未供作任何使用，顯非供犯罪所用之物，業經其
    供明在卷（見本院卷第二七頁），本院依法無從為沒收之諭知，公訴人認應併予
    宣告沒收等語，顯有誤解，附此敘明。
五、公訴意旨另以：被告於九十三年六月十一日十二時許，持客觀上得為凶器之螺絲
    起子一支、銼刀二支、萬能鑰匙七支，至丁○○位於雲林縣麥寮鄉雷厝村一０一
    之十五號住處，翹開鋁門入內行竊未果，而未遂，因認被告就此部分事實亦涉有
    刑法第三百二十一條第二項、第一項第三款之攜帶兇器竊盜未遂罪等語。
  (一)按刑法上之未遂犯，必須已著手於犯罪行為之實行而不遂，始能成立，此在刑法
    第二十五條第一項規定甚明，同法第三百二十一條之竊盜罪，為第三百二十條之
    加重條文，自係以竊取他人之物為其犯罪行為之實行，至該條第一項各款所列情
    形，不過為犯竊盜罪之加重條件，如僅著手於該項加重之行為而未著手搜取財物
    ，仍不能以本條之竊盜未遂論。如在某處住宅之鐵門外探望，正擬入內行竊，即
    被巡捕查獲，是被獲時尚未著手於竊盜之犯罪行為，自難謂係竊盜未遂。至其在
    門外探望，原係竊盜之預備行為，刑法對於預備竊盜並無處罰明文，亦難令負何
    種罪責，最高法院著有判例（二十七年滬上字第五四號參照）。
  (二)查被告於警訊時供稱：伊先行撬開雲林縣麥寮鄉雷厝村八鄰一０一之十五號之鋁
    門，尚未進入住宅，但鋁門鑰匙撬壞打不開，再從同村八鄰一０一之十六號，破
    壞前方冷氣口紗窗侵入住宅正在著手行竊即被屋主乙○○發現報警循線查獲等語
    （見警卷第三頁）。且參之被害人丁○○於警訊時證稱：伊接鄰居電話通知，伊
    家被人撬開，伊由工作地回家，查看前門有被撬開，後紗門也被弄掉一個洞，後
    門未被打開，研判應該未被侵入，伊發現甲○○時，他已被人逮捕了等語（詳見
    警卷第七頁），及其於本院庭訊時陳稱：被告沒有進去屋內，因鎖已經被破壞，
    伊用鑰匙也進不去等語（見本院卷第二十頁反面），足知被告之供述係屬事實，
    亦即被告就丁○○之竊盜事實，僅有撬壞鋁門鑰匙，而未達實施竊盜之犯罪構成
    要件行為，開始搜尋財物之階段，亦即未達竊盜罪之著手階段。公訴人認被告就
    該部分涉犯刑法第三百二十一條第二項、第一項第三款之攜帶兇器竊盜未遂罪，
    尚有未洽。揆諸前開判例意旨，被告此部分竊盜之預備行為，自屬不罰。公訴人
    認該部分與前揭論罪科刑部分，有連續犯之裁判上一罪關係，本院爰不另無罪之
    諭知。而蒞庭檢察官於本院庭訊時業已就該部分事實予以減縮，本院當無庸審理
    。
  (三)至於被告破壞丁○○鋁門之事實部分，亦經被害人於本院審理時表示願意原諒被
    告，並撤回毀損之告訴（見本院卷第二一頁），惟該毀損事實部分，未經檢察官
    引用起訴法條並就該部分事實提起公訴，其僅於竊盜之犯罪事實中提及「撬開鋁
    門」，故而，被害人雖就毀損事實撤回告訴，本院亦無庸另為不受理之諭知，均
    併此說明。
據上論斷，應依刑事訴訟法第二百七十三條之一第一項、第二百九十九條第一項前段
，刑法第三百二十一條第二項、第一項第二款、第三款、第二十六條前段、第四十七
條、第四十一條第一項、第三十八條第一項第二款，罰金罰鍰提高標準條例第二條，
判決如主文。
本案經檢察官丙○○到庭執行職務。
中　　　華　　　民　　　國　　　九十三　　　年　　　八　　　月　　十七  日
                                         臺灣雲林地方法院刑事第四庭
                                             法　官
右正本證明與原本無異。
如不服本判決，應於送達後十日內，向本院提出上訴狀。（須附繕本）
                                             書記官
中　　　華　　　民　　　國　　　九十三　　　年　　　八　　　月　　  　　日
附錄論罪法條
刑法第三百二十一條
犯竊盜罪而有左列情形之一者，處六月以上、五年以下有期徒刑：
一  於夜間侵入住宅或有人居住之建築物、船艦或隱匿其內而犯之者。
二  毀越門扇、牆垣或其他安全設備而犯之者。
三  攜帶兇器而犯之者。
四  結夥三人以上而犯之者。
五  乘火災、水災或其他災害之際而犯之者。
六  在車站或埠頭而犯之者。
前項之未遂犯罰之。
